【裁判字號】    97,易,924
【裁判日期】    971110
【裁判案由】    竊盜
【裁判全文】
臺灣屏東地方法院刑事判決               97年度易字第924號
公  訴  人  臺灣屏東地方法院檢察署檢察官
被      告  甲○○
                    （現在臺灣屏東看守所附設勒戒所觀察勒
上列被告因竊盜案件，經檢察官提起公訴（97年度偵字第5420號
），被告於本院準備程序進行中，就被訴事實為有罪之陳述，經
本院告知簡式審判程序意旨，並聽取當事人之意見後，本院合議
庭裁定由受命法官獨任依簡式審判程序審理，判決如下：
    主  文
甲○○竊盜，累犯，共貳罪，各處有期徒刑柒月，應執行有期徒
刑壹年。
    事  實
一、甲○○前因施用毒品案件，經臺灣屏東地方法院檢察署檢察
    官以90年度毒偵字第1884號聲請強制戒治並提起公訴，嗣經
    本院裁定送強制戒治，並以91年度訴字第52號判處有期徒刑
    10月，後經減刑為有期徒刑5 月確定。復因連續竊盜案件，
    經本院以91年度訴字第99號判處有期徒刑1 年8 月，並宣告
    於刑前強制工作期間3 年確定，上2 罪經接續執行，於民國
    96年11月29日假釋付保護管束，於97年1 月15日假釋期滿，
    視為已執行完畢。詎其仍不知悔改，竟意圖為自己不法之所
    有，基於竊盜之犯意，分別為下列之行為：
（一）於97年6 月下旬某日白天，進入屏東縣長治鄉○○村○○
      路121 號之2 乙○○住處之庭院內（侵入住宅部分未據告
      訴），徒手竊取乙○○所有之農用噴霧器2 只，得手後變
      賣與不詳資源回收商，得款新臺幣（下同）2000元並旋而
      花罄。
（二）於97年7 月上旬某日白天，進入屏東縣長治鄉○○村○○
      街46號丙○○住處旁儲藏室內（侵入住宅部分未據告訴）
      ，徒手竊取丙○○所有之農用噴霧器1 只，得手後變賣與
      不詳資源回收商，得款700 元並旋而花罄。
二、嗣甲○○於具有偵查職權機關尚未發覺上開犯行前，主動向
    員警供出而自首，進而接受本件裁判。
三、案經屏東縣政府警察局屏東分局報告臺灣屏東地方法院檢察
    署檢察官偵查起訴。
    理  由
一、本件被告甲○○所犯均係死刑、無期徒刑或最輕本刑為3 年
    以上有期徒刑以外之罪，亦非屬臺灣高等法院管轄第一審之
    案件，其於準備程序中就被訴事實為有罪之陳述，經本院告
    知簡式審判程序之旨，並聽取當事人意見後，經本院合議庭
    依刑事訴訟法第273 條之1 第1 項規定裁定由受命法官獨任
    進行簡式審判程序。又簡式審判程序之證據調查，依刑事訴
    訟法第273 條之2 規定，不受同法第159 條第1 項審判外陳
    述排除之限制；再被告對於卷內各項證據亦不爭執證據能力
    ，復無事證顯示有何違法取得或類此瑕疵之情，故卷內所列
    各項證據，自得作為證據，合先敘明。
二、上揭犯罪事實，業據被告均坦承不諱，核與證人即被害人乙
    ○○、丙○○於警詢時、偵查中證述失竊情形皆大致相符，
    此外，並有現場照片5 張附卷足稽（見警卷第13-15 頁）。
    從而，被告前揭自白堪認與事實相符，可以採信。本件事證
    明確，被告上揭犯行皆可認定，應予依法論科。
三、核被告所為，係犯刑法320 條第1 項之竊盜罪。被告所為2
    次竊盜犯行，犯意各別，行為互殊，應予分論併罰。查被告
    有如事實欄所載之刑之執行情形，有其前案紀錄表、刑案資
    料查註紀錄表各1 份可考，其受徒刑執行完畢後，5 年內故
    意再犯本件有期徒刑以上之各罪，為累犯，均應依刑法第47
    條第1 項規定加重其刑。又被告於具有偵查職權機關尚未發
    覺本件犯行前，主動供出而自首，進而接受本件裁判等情，
    業據被告供承在卷，並有本件承辦員警李文雄證稱查獲經過
    明確，有臺灣屏東地方法院檢察署辦案公務電話紀錄表1紙
    可查（見偵查卷第4 頁），堪認被告符合自首要件，考量渠
    勇於面對司法，可徵悔悟之心，爰依刑法第62條前段減輕其
    刑。被告有加重及減輕事由，依法應先後加減之。
四、爰審酌被告前有毒品、竊盜前科，素行不佳，其經歷次刑事
    偵審程序，並曾因竊盜案件受強制工作之執行，卻仍未見悔
    改，復犯下本件竊盜犯行；而被告正值青壯，非無謀生能力
    ，僅因案發時處於無業、需用金錢，即行起意竊取他人財物
    變現花用，而不思以正當手段賺取所需，犯罪動機可議；另
    衡被告竊取之財物業經變賣，未能歸還被害人，亦未能提出
    何等賠償，造成被害人之財產損害等情（見本院97年10月30
    日審判筆錄第4-5 頁）。惟念被告犯後勇於面對刑責，自首
    犯罪，並迭於本件偵審程序中，就所為犯行坦然以對，犯後
    態度良好等一切情狀，分別量處如主文所示之刑，並定其應
    執行之刑，以示懲儆。
據上論斷，應依刑事訴訟法第273 條之1 第1 項、第299 條第1
項前段，刑法第320 條第1 項、第47條第1 項、第62條前段、第
51條第5 款，刑法施行法第1 條之1 第1 項、第2 項前段，判決
如主文。
本案經檢察官許大偉到庭執行職務。
中    華    民    國    97    年    11    月    10    日
                  刑事第四庭  法  官  江振源
以上正本證明與原本無異。
如不服本判決，應於判決送達後10日內向本院提出上訴狀（應附
繕本），其未敘述上訴理由者，應於上訴期間屆滿後20日內補提
理由書狀於本院，上訴於臺灣高等法院高雄分院。
中    華    民    國    97    年    11    月    11    日
                              書記官  潘豐益
附錄本判決論罪科刑法條：
刑法第320條第1項
意圖為自己或第三人不法之所有，而竊取他人之動產者，為竊盜
罪，處五年以下有期徒刑、拘役或五百元以下罰金。


司法院資訊處製作；財團法人民間司法改革基金會備份。
